臺灣高雄地方法院民事判決
111年度雄簡字第795號
原      告  馨琳揚企管顧問有限公司


法定代理人  唐明良  
訴訟代理人  陳妙貞  
被      告  許仁豪  

上列當事人間請求清償電信費事件，本院於民國111 年6 月8 日
言詞辯論終結，判決如下：
    主      文
被告應給付原告新臺幣壹拾萬肆仟伍佰零捌元，及自民國一一一
年五月二十四日起至清償日止，按週年利率百分之五計算之利息
。
訴訟費用新臺幣壹仟壹佰壹拾元由被告負擔。
本判決得假執行。
    事實及理由
一、原告主張：被告前向訴外人台灣大哥大電信股份有限公司及
    亞太電信股份有限公司（下稱原債權公司）申請租用手機門
    號（0000000000、0000000000、0000000000、0000000000及
    0000000000），並簽訂行動通信服務申請書及專案同意書，
    約定於專案生效後24個月內不得退租（含因違約或違反法令
    致遭停機者），否則即需繳納專案補貼款。詎被告未依約於
    繳款期限前繳納電信費用，屢經催討均置之不理，原債權公
    司即提前解除契約，被告尚積欠電信費用新臺幣（下同）27
    ,298 元、專案補償款76,359元及小額付款851元，合計104,
    508元未繳納，嗣原債權公司將上開債權讓與原告，爰依電
    信服務契約及債權讓與之法律關係，提起本件訴訟等語，並
    聲明：如主文第1 項所示。
二、被告則以：伊有辦這5支門號，都有欠電信費未繳，伊同意
    原告的主張，願意分期還錢，每月還款3,000至5,000元等語
    。
三、按當事人於言詞辯論時為訴訟標的之認諾者，應本於其認諾
    為該當事人敗訴之判決，民事訴訟法第384 條定有明文；又
    被告於言詞辯論時為訴訟標的之認諾，法院即應不調查原告
    所主張為訴訟標的之法律關係是否果屬存在，而以認諾為該
    被告敗訴之判決基礎，最高法院45年台上字第31號判例可資
    參照。本件被告已於111 年6 月8日本院言詞辯論時表示願
    意償還，被告即為訴訟標的之認諾（本院卷第165頁），揆
    諸上開規定，即應本於該認諾為被告敗訴之判決。被告雖提
    出分期付款之要求，惟原告未予同意，且此係債務之履行方
    式問題，不影響其所負之清償責任，尚難據此為對被告有利
    之判斷，故原告請求被告給付如主文第1項所示之金額，為
    有理由，應予准許。
四、本件係就民事訴訟法第427 條適用簡易程序所為被告敗訴之
    判決，依同法第389 條第1 項第3 款規定，應依職權宣告假
    執行。
五、訴訟費用負擔之依據：民事訴訟法第78條。 
中　　華　　民　　國　　111 　年　　7 　　月　　6 　　日
                  高雄簡易庭　法　　　官  鄧怡君
以上正本係照原本作成。
如不服本判決，應於送達後20日內，向本院提出上訴狀並表明上
訴理由，如於本判決宣示後送達前提起上訴者，應於判決送達後
20日內補提上訴理由書（須附繕本）。
中　　華　　民　　國　　111 　年　　7 　　月　　6 　　日
    　　　　　　　　　　　　書　記　官  吳語杰